臺灣桃園地方法院刑事判決      
111年度易字第683號
公  訴  人  臺灣桃園地方檢察署檢察官
被      告  鄧坤松


選任辯護人  應少凡律師
上列被告因詐欺案件，經檢察官提起公訴（110年度調偵字第950
號），本院判決如下：
    主  文
鄧坤松無罪。
    理  由
一、公訴意旨略以：被告鄧坤松、鄧傑福（所涉詐欺部分，業經
    臺灣桃園地方檢察署檢察官以110年度調偵字第950號為不起
    訴處分）為父子，被告與洪瓏祐為朋友。詎被告意圖為自己
    不法之所有，基於詐欺取財之犯意，於民國107年6月間，向
    洪瓏祐佯稱：鄧傑福自美國學成回臺，欲在臺灣成立電腦資
    訊公司，邀其投資入股云云，致洪瓏祐陷於錯誤，分別於10
    7年7月19日匯款新臺幣（下同）100萬元、同年8月6日匯款8
    0萬元，至鄧傑福申辦之中華郵政帳號000-00000000000000
    號帳戶（下稱本案帳戶）。嗣經洪瓏祐向被告詢問電腦資訊
    公司之設立進度，惟被告對設立經營狀況、利潤及股利分配
    等公司事務均支吾其詞，洪瓏祐始察覺有異，向被告逼問之
    下，被告始坦承從未設立電腦資訊公司，故洪瓏祐即要求被
    告應返還前開180萬元。被告則應告訴人之要求，於109年2
    月19日，簽下第1份協議書：「經雙方協議同意，於109年3
    月15日前，先歸還投資鄧傑福電腦事業的壹佰捌拾萬元含投
    資報酬紅利年利率30％」等語；另於109年3月7日，簽立第2
    份協議書：「經雙方協議同意，先歸還投資鄧傑福電腦事業
    的資金壹佰捌拾萬元正」等語後，再開立如附表所示之合作
    金戶商業銀行支票2紙，交予洪瓏祐收執。惟洪瓏祐於109年
    5月19日向銀行提示如附表編號2所示之支票遭退後，始知被
    告於簽立第2份協議書時，已遭銀行列為拒絕往來戶。因認
    被告所為，涉犯刑法第339條第1項之詐欺取財罪嫌云云。
二、按犯罪事實應依證據認定之，無證據不得認定犯罪事實；不
    能證明被告犯罪者，應諭知無罪之判決，刑事訴訟法第154
    條第2項、第301條第1項分別定有明文。又事實之認定，應
    憑證據，如未能發現相當證據，或證據不足以證明，自不能
    以推測或擬制之方法，為裁判基礎；且認定不利於被告之事
    實須依積極證據，苟積極證據不足為不利於被告事實之認定
    時，即應為有利於被告之認定；另認定犯罪事實所憑之證據
    ，雖不以直接證據為限，間接證據亦包括在內，然而無論係
    直接證據或間接證據，其為訴訟上之證明，須於通常一般之
    人均不致有所懷疑，而得確信其為真實之程度者，始得據為
    有罪之認定，倘其證明尚未達到此一程度，而有合理性之懷
    疑存在，無從使事實審法院得有罪之確信時，即應由法院為
    諭知被告無罪之判決（最高法院40年度台上字第86號、30年
    度台上字第816號、76年度台上字第4986號判例意旨可資參
    照）。況檢察官就被告犯罪事實，應負舉證責任，並指出證
    明之方法，刑事訴訟法第161條第1項亦有明定，是檢察官對
    於起訴之犯罪事實，應負提出證據及說服之實質舉證責任，
    倘其所提出之證據，不足為被告有罪之積極證明，或其指出
    證明之方法，無從說服法院以形成被告有罪之心證，基於無
    罪推定之原則，自應為被告無罪判決之諭知（最高法院92年
    度臺上字第128號判例意旨參照）。又按刑法第339條第1項
    項詐欺罪之成立，以意圖為自己或第三人不法所有，以詐術
    使人將本人或第三人之物交付為要件。所謂以詐術使人交付
    ，必須被詐欺人因其詐術而陷於錯誤，若其所用方法，不能
    認為詐術，亦不致使人陷於錯誤，即不構成該罪（最高法院
    46年台上字第260號刑事判例參照）。
三、公訴意旨認被告鄧坤松涉有上開犯嫌，無非以被告於警詢、
    偵查中之供述、證人即告訴人洪瓏祐於警詢及偵訊中之證述
    、上開協議書2份、告訴人之郵局帳戶明細、中華郵政股份
    有限公司110年12月13日儲字第1100951569號函暨客戶基本
    資料及帳戶交易明細、郵局存摺正面及帳戶交易明細影本、
    合作金庫商業銀行之支票2紙、臺灣票據交換所退票理由單
    、法務部-票據信用資訊連結作業等為其主要論據。訊據被
    告固坦承有自告訴人處取得180萬元之事實，惟堅詞否認有
    何詐欺取財之犯行，辯稱：向告訴人取得之180萬元是借款
    ，不是投資，我沒有跟告訴人說要成立電腦公司等語；其辯
    護人為其辯以：180 萬元是被告與告訴人長久以來的借貸關
    係，後來告訴人看被告沒有能力清償，才撰擬這些協議書要
    求被告簽，被告實無詐欺犯行等語。經查：
（一）告訴人於107年7月19日匯款100萬元至鄧傑福之本案帳戶
      ，同日即由被告以現金提款方式提領99萬元；於同年8月6
      日，告訴人復匯款80萬元至鄧傑福之本案帳戶，同日亦由
      被告以提轉匯兌方式提領等情，有鄧傑福名下本案帳戶之
      基本資料及歷史交易清單（見調偵卷第355頁至第361頁）
      ，且為被告於偵訊中供承在卷（見調偵卷第186頁至第188
      頁），是前開事實，首堪認定。
（二）告訴人雖於警詢、偵訊及本院審理時均證稱：107年7月19
      日、同年8月6日分別匯款100萬元、80萬元至鄧傑福之本
      案帳戶，是要投資鄧傑福成立的電腦公司云云（見他字卷
      第4826號卷第59頁至第61頁，調偵卷第49頁至第51頁，本
      院卷第204頁至第209頁），且提出被告分別於109年2月19
      日、109年3月7日簽署姓名、其上記載同意歸還投資鄧福
      傑電腦事業的資金180萬元之協議書各1份為憑（見他字卷
      第4826號卷第13頁、第15頁），然告訴人於警詢指稱：被
      告在107年中旬6-7月間，向我佯稱其子鄧傑福自美國學成
      回台，欲在台成立電腦資訊公司，邀請我出資入股，在這
      過程中，我到被告家裡幾10次，鄧傑福有跟我說要設立電
      腦資訊公司很多次，我信以為真，便分別於同年7月19日
      及8月6日將100萬元、80萬元匯至鄧傑福帳戶中内，然而
      事後我一再詢問被告、鄧傑福電腦資訊公司之設立經營狀
      況、利潤及股利分配等事務，被告及鄧傑福皆言詞閃爍、
      支吾其詞，我才發現有異，持續逼問被告等2人，他們才
      坦承從來都沒有要設立電腦資訊公司。後來被告與我協議
      ，於109年2月19日簽立第一份協議書，承諾將在109年3月
      15日前歸還前面向我騙取的180萬元以及當初約定的年利
      率30%之投資報酬紅利，但被告還是未返還，又和我簽立
      第二份協議書，承諾將歸還前開180萬投資款，並當場以
      「造福工程行鄧坤松」的名義開立支票兩張給我，但後來
      都遭到退票，且經過查詢後才發現，鄧坤松在簽票給我之
      前，早就被銀行列為拒絕往來戶，後來要找被告跟鄧傑福
      就都找不到人了云云（見他字卷第4826號卷第59頁至第61
      頁）；於偵訊中證稱：被告於107年6月間跟我說要成立電
      腦資訊公司，都是被告跟我接觸的，鄧傑福在我匯款前、
      後都有出現，因為被告一直說他兒子、女兒從美國回來，
      都是高材生，我想電腦行業很夯，且被告說利潤1年2、30
      %沒問題，我就相信他而投資，我們只有口頭上說，沒有
      其他書面證據，我每個月都會跟他電話聯絡問進度，但推
      託1、2次後我就覺得不對勁，時間我無法確定，約在108
      年6月間，被告跟我說從未設立電腦公司云云（見調偵卷
      第49頁至第51頁）；於本院審理時具結證稱：我有在107
      年7月19日匯款100萬元、同年8月6日匯款80萬元至鄧傑福
      的郵局帳號（00000000000000）內，這個是投資生意，鄧
      傑福跟被告是父子，跟我接觸的是被告，這筆錢應該是給
      他們父子兩個人，因為是一起做生意，被告說他兒子從美
      國學成歸來，他找我投資電腦資訊成立公司的生意，講了
      好幾次，我就同意投資才匯錢給他，匯錢給被告之後，被
      告都沒有給我電腦公司投資相關資料，後來我就一直問被
      告、要求被告，問他公司的進度怎樣、合約書怎樣，但被
      告都敷衍我、拖延我，後來我才知道被被告騙了，大概好
      幾個月之後我才發現被告拿了180萬元，卻沒有去成立電
      腦公司云云（見本院卷第204頁至第209頁），是告訴人就
      鄧傑福是否有說服其投資電腦公司？電腦公司是鄧傑福個
      人成立，抑或是被告與鄧傑福一同成立？其發現電腦公司
      並未成立之時間點為何？追究對象有無鄧傑福？其證述情
      節前後已有所不同；參以，告訴人於本院審理時自承其職
      業為代書（見本院卷第208頁），其就成立公司之設立登
      記等行政相關事項，自有所瞭解，倘被告或鄧傑福真有成
      立電腦公司之意，身為被告多年好友的告訴人，復為投資
      人，衡情理當協助承辦該公司設立登記相關之行政流程，
      然告訴人於本院審理時，就該電腦公司的性質是販售或是
      維修電腦？倘有販賣電腦，進貨來源、公司設立地點、辦
      公室、資本額為何等成立公司基本事項，均無法明確證述
      （見本院卷第205頁至第206頁），是其指稱：107年7月19
      日、同年8月6日分別匯款100萬元、80萬元至鄧傑福之本
      案帳戶，是要投資鄧傑福成立的電腦公司云云，是否為真
      ，實非無疑。
（三）被告雖於109年2月19日，於其上記載：「經雙方協議同意
      ，於109年3月15日前，先歸還投資鄧傑福電腦事業的壹佰
      捌拾萬元含投資報酬紅利年利率30%計算。」之協議書上
      簽署姓名（見他字卷第4826號卷第13頁），復於109年3月
      7日，於其上記載：「經雙方協議同意，先歸還投資鄧傑
      福電腦事業的資金壹佰捌拾萬元正。」之協議書簽署姓名
      （見他字卷第4826號卷第15頁），惟被告於警詢稱：我所
      簽訂之二份協議書，並非於我自由意願下簽訂的，協議書
      内容是他們所寫好的，最後才要我簽名，印章也是他們所
      蓋上的等語（見他字卷第4826號卷第40頁）；於偵訊時供
      稱：因為我欠告訴人錢，他叫我簽我就簽，我兒子也不是
      學電腦的，我本身也是做工的，我沒有講電腦事業的事情
      ，我跟告訴人有資金來往，每一次來往都是用我的帳戶，
      但這兩筆卻匯到鄧傑福的帳戶，我那時候要救我的生意、
      我的票，需要資金很急，他說要用我兒子的戶頭，我就讓
      他用，我要救我的生意，我沒有選擇，這兩筆錢匯到我兒
      子戶頭，我不知道他的企圖等語（見他字卷第4826號卷第
      116頁），參被告本人，及其經營之造福工程行、忠信工
      程行，均因退票而於107年10月19日經通報為拒絕往來戶
      ，有經濟部商業司商工登記公示資料查詢服務、法務部票
      據信用資訊連結作業等件在卷可憑（見調偵卷第23頁至第
      39頁），可認被告於107年10月19日前確實急需資金，以
      解救其票信問題，且告訴人於本院審理時亦具結證述：上
      開2紙協議書內容，均係由其書寫後，再交由被告簽名（
      見本院卷第207頁）， 是被告前開所稱：協議書内容是他
      們所寫好的，因為要救我的生意、我的票，需要資金很急
      ，他叫我簽我就簽等語，尚非無稽。酌以告訴人於108年5
      月24日至被告住處索討債務，告訴人與被告有如下之對話
      ，有渠等對話譯文在卷可參（見本院卷第167頁至第179頁
      ）：
　　　被  告：差幾天而已 給我方便一下
　　　告訴人：給你方便你把它當隨便！下禮拜是多少啊！？
　　　被  告：15萬，15萬，7萬一起還給你、利息看怎麼開…
　　　告訴人：利息咧？已經3個月了！
　　　被  告：我來開給你 
　　　告訴人：還要開？
　　　被  告：你的37萬已經還給你了，利息看…
　　　告訴人：你現在…
　　　被  告：小金主催的很緊，小金主催的這麼緊，所以我  
              這個步調亂掉了…你看政府的錢都拖到了…
　　　告訴人：政府錢是多少？
　　　被  告：禮拜三，禮拜四 
　　　告訴人：政府的錢是多少？
　　　被  告：先讓我把政府的錢還掉，這頭路才好做 
　　　告訴人：這個也没多少啊！
　　　被  告：哪裡這個…30幾萬的這張…30幾萬的讓我撕掉    
            了 
　　　告訴人：我跟你講啦！我…已經快不管事了，我跟你講   
             你說什麼時候？
　　　被  告：星期三，星期四 
　　　告訴人：支票開出來！
　　　被  告：我沒票了 
　　　告訴人：你還没有剩的嗎！？
　　　被  告：沒有、没有票了 
　　　告訴人：下禮拜四對嗎？一樣27萬開出來！我要回去交  
              待，少囉嗦！你叫人家喬便宜的利息，你有付半
　　　        毛錢嗎？你憑什麼叫我喬嘛！？（罵髒話）！快
　　　        簽（本票）啦!
　　　被  告：(苦笑）
　　　告訴人：不管啦！這個是、這個是我們講的，快簽！我  
              不跟你囉嗦了！我跟你講喔！
　　　被  告：這樣、這樣沒辨法翻身啊！只差那一點點…真   
             的没辨法翻身，你知道…
　　　告訴人：那我沒辦法交待啊！你趕快簽一簽！都是你在  
              講是不是！？
　　　被  告：對啦、對啦！
　　　告訴人：先簽再説！
　　　被  告：這樣怎麼翻身？
　　　告訴人：3個月，你趕快簽簽、我要回去交差了！
　　　被  告：10萬塊…
　　　告訴人：什麼！？
　　　被  告：10萬塊…
　　　告訴人：没有用啦！
　　　被  告：我付不出來啊…
　　  告訴人：我已經幫你喬了，不是，你、你一毛錢也没有…
　　　        講什麼！幹嘛！先簽再說啦!你有付一毛錢嗎！
　　　        ？講屁啦！對不對！？
　　　被  告：前面也付了…
　　　告訴人：啊，再講前面！以前大陸我們的啦！你講屁話  
              幹嘛！你以前借錢一個臉啦！現在一個臉啦！  
              前面怎麼樣，我拜託你借是不是！？
　　　被  告：是你叫我借的…
      告訴人：(罵髒話）！你差點給我跪下來，你知不知道！
              ？(罵髒話）！快簽啦！
　　　被  告：(苦笑）
　　　告訴人：當初一個臉！現在一個臉！還講那種話！
　　　被  告：不要這樣子…
　　　告訴人：快簽簽啦！（罵髒話）！都是你在講！快簽簽  
              啦！
　　　被  告：(苦笑）
　　　告訴人：你要幹嘛啦！？(摔東西）（罵髒話）！
　　　被  告： 一個房子也給你了…
　　　告訴人：啊！講那個沒有用！没有屁用！
　　　被  告：一個房子也給你了…
　　　告訴人：那個没有屁用！
　　　被  告：不是、不要逼這麼緊，我又不是不還你…
　　　告訴人：(摔東西的聲音）我逼緊嗎！？你多久没有繳利 
               息了？我逼緊嗎！？
　　　被  告：在社區，不要這麼大聲…
　　　告訴人：不是，你講那什麼屁話咧！？我逼緊！你多久  
              沒有繳利息了！？我逼緊！
　　　被  告：給我方便一下…
　　　告訴人：我没有給你方便嗎！？我没給你方便嗎！？
　　　被  告：不要這麼大聲…這麼大聲幹什麼？
　　　告訴人：不是，你現在講那個什麼鬼話嘛！？我没給你  
              方便嗎！？有没有嗎！？你自己講嘛!
　　　被  告：有啦、有方便啦！
　　　告訴人：那就對了嘛！
　　　被  告：那現在是因為…
　　　告訴人：方便當隨便嘛！
　　　被  告：現在是金主那邊要處理 
　　　告訴人：那我有沒有挺你呀！？
　　　被  告：不要這麼大聲…
　　　告訴人：你講幾次嘛！？你現在有半毛錢嗎！？有嗎！？
　　　        我不是有挺你嗎！？
　　　被  告：(苦笑）
　　　告訴人：你有繳半毛錢嗎！？（罵髒話）！唉！所以說  
              嘛！你要我挺你、我没有挺你嗎！？
　　　被  告：留條路給我走嘛…
　　　告訴人：我沒有留路給你走嗎！？是你講屁話嘛！你說  
              叫我留路給你，我没有留給你走嗎！？
　　　被  告：就差幾個月而已…
　　　告訴人：啊不是快一年了嗎！？我没有做就算了，我是  
              做在先唉！你現在講什麼屁話！什麼我拜託你  
              借錢！（罵髒話）！(罵髒話）！借錢一個臉！ 
               還錢一個臉！講那種屁話！我跟你講啦！很糟 
               糕的一句話，我跟你講啦！尤其在我們天道盟 
               更不爽啦!
　　　被  告：(苦笑）
　　　告訴人：你試試看！我不騙你！誤殺我不管、到時候你  
              就知！利息什麼時候可以繳啊！？你講啊！？  
              我要時間表給人家啊！你說我沒給你方便，好！
　　　        我給你方便啊！你先開出再說嘛！一樣樣來嘛！
              你幹嘛這麼•••（罵髒話）！你是有付一毛錢是
              不是啦！？
　　　被  告：不要這麼大聲…
　　　告訴人：那你趕快做嘛！我要交差嘛！對不對！？
　　　被  告：不要這麼大聲嘛…
　　　告訴人：(罵）！趕快嘛！利息什麼時候繳咧！？(?)來！
　　　        我給你方便！你講什麼時候！？你講！告訴你（
　　　        ？）
　　　被  告：稍等一下…
　　　告訴人：我現在問你嘛！？把時間給我啊！？我給你方  
              便！ 
　　　被  告：我抄一下… 
　　　告訴人：那你講時間嘛!
　　　被  告：現在是因為我的…
　　　告訴人：不管！…講那個也沒用！時間是什麼時候嘛！？
　　　        你趕快寫！…趕快寫！
　　　被  告：(苦笑）
　　　…
　　　告訴人：你說要五分！那你有錢再說嘛！是不是！？沒  
              錢就講屁話！還有啊！利息，你說方便我給你  
              方便！你講什麼時候啊！？當初你説7月1日嘛！
　　　        好！利息、給你方便！什麼時候！？你講！你講
              啊！？你說方便！我給你方便！你講啊！？我挺
              你！你講啊！？尤其是半年過後！1年過後！現
              在我還在挺你!你講啊！？你說我沒有挺你！？
              你講啊！？你知道時間嘛！上個禮拜！上個月！
　　　…
　　　告訴人：你還是說叫我挺你，我有没有挺你！？到現在  
              有没有嘛！？我看你多會掰！多會裝蒜！好嗎！
　　　        ？給你方便啊！我給你方便啊！你講啊！？什麼
              時候啊！？我給你方便！講時間出來嘛！？上個
              月就叫你抓了嘛！對不對！？上個月你已經抓了
              嘛！你是裝「毫小」（台語）！我要你抓正確一
              點嘛！我給你方便！給你時間嘛！是不是！？我
              也有壓力啊！6月25日
　　　被  告：6月25日
　　　告訴人：補利息
　　　…　　　
　　　告訴人：我！另外37萬！下禮拜四！
　　　被  告： 37萬那個…
　　　告訴人：禮拜幾啦！？你講！
　　　被  告：下個禮拜…
　　　告訴人：好！沒關係！那利息6月25日好不好！？來！這 
               個，趕快！我要交差！
　　　被  告：OK…
　　　告訴人：108年6月…好…對不對！？没有錯嘛！是不是！
　　　        ？來！我要交差！簽名啊！？身份證字號…蓋章
              啊！？手印就好！手印就好，這邊…這邊…自己抓
              時間！我給你方便了！
　　　被  告：(苦笑）
　　　告訴人：我們都很忙！下禮拜三跟禮拜四，對不對！？  
              其他時間，繼續掌控！你裝蒜，我也沒辨法！  
              到時候自行負責！電話…關掉是不是！？少來   
             這套！我跟你講！
　　　被  告：小聲點…
　　　告訴人：你裝傻！？你自己負責！有沒有挺你嘛！？你  
               這句話…有没有挺你嘛！？你是有繳半毛錢！
　　　         ？有嗎！？有没有嘛！？
　　　被  告：没有啊…
　　　告訴人：對啊！講屁話！又不是你在這邊！？你有繳什  
              麼錢！？你還是沒有繳啊！？我有沒有挺你嘛！
　　　        ？那就好了！給你方便就好了嘛！？是不是！？
              我們都有做不管在先嘛？是不是!？你講那屁話
              ！我跟你講！
　　　被  告：前幾年處理的事情太多，現在…
　　　告訴人：所以我就挺你了嗎！？ 對不對！？(免得？）  
              到時候太難看！是不是！？下禮拜三、四，對  
              不對！？
　　　被  告：對…
      而上開對話內容確實為告訴人與被告間之對話，業據告訴
      人於本院審理時坦承在卷（見本院卷第299頁），且告訴
      人於本院審理時亦證稱：被告拿了180萬元後，大概幾個
      月後，就發現沒有成立電腦公司之事（見本院卷第249頁
      ），然依前開對話紀錄，告訴人匯款180萬元至鄧傑福帳
      戶後，至渠等對話的日期108年5月24日已至少9個月，告
      訴人均未提到投資款180萬元的事，僅一再逼被告還債、
      簽本票，縱使被告說1間房子已給告訴人，告訴人仍一再
      對被告逼債，是被告及其辯護人辯稱：告訴人取得之180
      萬元是借款，不是投資，被告沒有跟告訴人說要成立電腦
      公司等語，應為事實，堪以採信。
四、綜上所述，本件依卷附事證，堪認被告係因急需資金而向告
    訴人借貸，並依告訴人要求提供鄧傑福之本案帳戶供告訴人
    匯入借貸之資金，且在無力償還該筆債務下，應告訴人要求
    在上開2份與事實不符之協議書簽名，並無證據足認告訴人
    分別於107年7月19日、同年8月6日匯款100萬元、80萬元至
    鄧傑福之本案帳戶，是被告以詐術致告訴人陷於錯誤所為，
    揆諸前開實務見解，自不構成刑法第339條第1項之詐欺取財
    罪。檢察官所舉之證據資料，尚不能證明被告有詐欺取財之
    犯意，無從說服本院形成被告有罪之心證，揆諸首揭說明，
    自應認被告之犯罪尚屬不能證明，而應為被告無罪之諭知，
    以免冤抑。
五、按「公務員因執行職務知有犯罪嫌疑者，應為告發」，刑事
    訴訟法第241條定有明文。本件告訴人明知被告、鄧傑福並
    無起訴書所載之詐欺犯行，卻為求討債順利，基於意圖使被
    告、鄧傑福受刑事處分之誣告犯意，為本件內容不實之告訴
    內容，向臺灣桃園地方檢察署提出詐欺取財之告訴，並於偵
    查、審理中，基於偽證犯意，具結證述上開不實之告訴內容
    ，誣指被告、鄧傑福涉犯詐欺取財罪，其恣意玩弄司法，非
    無涉刑法第168條之偽證罪、第169條第1項之誣告罪嫌疑，
    此既為本院因執行職務所知悉，爰依職權告發之，並請檢察
    官另為適法之處置，以維法紀。
據上論斷，應依刑事訴訟法第301條第1項，判決如主文。
本案經檢察官呂象吾、蔡雅竹提起公訴，經檢察官吳亞芝到庭執
行職務。
中　　華　　民　　國　　111 　年　　11　　月　　24　　日
                  刑事第六庭  審判長法  官  劉淑玲
                                    法  官  何啓榮
                                    法  官  何宇宸
以上正本證明與原本無異。
如不服本判決應於收受判決後20日內向本院提出上訴書狀，並應敘述具體理由。其未敘述上訴理由者，應於上訴期間屆滿後20日內向本院補提理由書(均須按他造當事人之人數附繕本)「切勿逕送上級法院」。 　　　　　　　　　　　　　　　　　　
                                    書記官  趙于萱
中　　華　　民　　國　　111 　年　　11　　月　　25　　日
附表：
編號 支票票號 票載發票日 票面金額（新臺幣） 發票人 退票日期 1 HS0000000 109年4月15日 61萬8,000元 忠信工程行  2 GV0000000 109年5月15日 54萬5,000元 造福工程行鄧坤松 109年5月19日